【裁判字號】    92,訴,801
【裁判日期】    920910
【裁判案由】    毒品危害防制條例
【裁判全文】
臺灣彰化地方法院刑事判決                          九十二年度訴字第八一號
    公  訴  人  臺灣彰化地方法院檢察署檢察官
    被      告  甲○○
右列被告因違反毒品危害防制條例案件，經檢察官提起公訴（九十二年度毒偵字第一
四二九號），本院判決如左：
    主  文
甲○○連續施用第一級毒品，累犯，處有期徒刑拾月。扣案之第一級毒品海洛因貳包
（淨重零點參柒公克、包裝重零點陸伍公克），沒收銷燬；注射針筒肆支，沒收。
    事  實
一、甲○○前曾因公共危險案件，經法院判處有期徒刑三年八月確定，於民國九十年
    十一月三十日縮刑假釋出監，於九十一年一月十七日縮刑假釋期滿，依法已執行
    完畢。另前因施用毒品案件，經本院裁定觀察、勒戒後，認有繼續施用毒品之傾
    向，經再裁定強制戒治，其後停止戒治付保護管束期滿，由本院於八十八年八月
    二十四日，以八十七年度訴字第三九四號為免刑判決確定。詎其仍不知悔改，復
    基於施用海洛因之概括犯意，自九十二年三月中旬起，至同年五月十七日止，在
    彰化縣田中鎮○○里○○路九十號住處附近，以將海洛因摻於香煙內點燃吸食或
    摻水後再以針筒注射之方式，連續施用第一級毒品海洛因多次。嗣為警於九十二
    年五月十九日十時四十分許，在彰化縣田中鎮○○路六十一號「田中火車站前」
    查獲，並扣得其所有供施用之海洛因二包（淨重零點三七公克、包裝重零點六五
    公克）及其所有供施用海洛因之注射針筒四支。
二、案經彰化縣警察局田中分局報請臺灣彰化地方法院檢察署檢察官偵查起訴。
    理  由
一、右開事實，業據被告甲○○於本院審理時坦承不諱，並有第一級毒品海洛因二包
    及注射針筒四支扣案可資佐證，且被告於九十二年五月十九日為警查獲時，經警
    採其尿液送檢驗結果，確呈嗎啡（海洛因施用入人體，經代謝作用可分解成嗎啡
    ，故海洛因在進入人體後，均以嗎啡形態排於尿液中）陽性反應，有委託檢驗尿
    液代號與真實姓名對照認證單、彰化縣衛生局煙毒尿液檢驗成績書各一份附卷可
    憑。又上開扣案之海洛因粉末二包，經送鑑定結果，確含有第一級第六項毒品海
    洛因成分（淨重零點三七公克、包裝重零點六五公克），有法務部調查局鑑定通
    知書一紙附卷可據。再被告前因施用毒品案件，經依本院裁定送觀察、勒戒後，
    認有繼續施用毒品之傾向，經再裁定強制戒治，其後停止戒治付保護管束期滿，
    由本院於八十八年八月二十四日，以八十七年度訴字第三九四號為免刑判決確定
    ，亦有臺灣彰化地方法院檢察署刑案資料查註紀錄表、臺灣高等法院被告全國前
    案紀錄表及上開免刑判決書各一份存卷可稽。綜上所述，本件事證明確，被告右
    揭犯行，洵堪認定，應予依法論科。
二、核被告所為，係犯毒品危害防制條例第十條第一項之施用第一級毒品罪。公訴人
    雖僅就被告於九十二年五月十九日十時前七十二小時內之某時，在某不詳處所，
    施用第一級毒品一次之犯行提起公訴，未論及被告其餘多次施用第一級毒品之犯
    行，然檢察官就犯罪事實一部起訴者，其效力及於全部，本件上開其餘多次施用
    第一級毒品犯行與公訴人起訴書所載經論罪部分之犯罪事實具有連續犯之裁判上
    一罪關係，應為起訴效力所及，本院自應併予審究。被告供施用而持有第一級毒
    品之低度行為，應為施用第一級毒品之高度行為所吸收，不另論罪。被告先後多
    次施用第一級毒品犯行，時間緊接，所犯構成要件相同，顯係基於概括之犯意反
    覆為之，為連續犯，應依刑法第五十六條之規定，以一罪論，並加重其刑。另被
    告前曾因公共危險案件，經法院判處有期徒刑三年八月確定，於九十年十一月三
    十日縮刑假釋出監，於九十一年一月十七日縮刑假釋期滿，依法已執行完畢，此
    有臺灣彰化地方法院檢察署刑案資料查註紀錄表、臺灣高等法院被告全國前案紀
    錄表在卷可稽，其於五年內再犯有期徒刑以上之前揭施用第一級毒品罪，應依刑
    法第四十七條之規定論以累犯，並遞加重其刑。爰審酌被告犯罪之動機、目的、
    施用毒品係自戕身心，且前業經送觀察、勒戒及強制戒治，嗣因強制戒治期滿，
    獲寬典予以判決免刑確定後，猶不知悔改，竟又再度施用毒品，顯乏禁絕毒害之
    決心，及其犯後坦承犯行、態度良好等一切情狀，量處如主文所示之刑，以示懲
    儆。扣案之第一級毒品海洛因二包（淨重零點三七公克、包裝重零點六五公克）
    ，係查獲之毒品，應依毒品危害防制條例第十八條第一項前段之規定，沒收銷燬
    。又扣案之注射針筒四支，係被告所有供其施用海洛因所用之工具，已據被告於
    本院審理時供明無誤，爰依刑法第三十八條第一項第二款之規定，併予宣告沒收
    。
據上論斷，應依刑事訴訟法第二百九十九條第一項前段，毒品危害防制條例第十條第
一項、第十八條第一項前段，刑法第十一條前段、第五十六條、第四十七條、第三十
八條第一項第二款，判決如主文。
本案經檢察官簡志祥到庭執行職務。
中      華      民      國    九十二    年      九      月      十      日
                                臺灣彰化地方法院刑事第三庭
                                    法      官  李  進  清
右正本證明與原本無異。
如不服本判決，應於判決送達後十日內向本院提出上訴狀( 須附繕本 )。
                                    法院書記官  張  木  松
中      華      民      國    九十二    年      九      月     十 五    日
毒品危害防制條例第十條
施用第一級毒品者，處六月以上五年以下有期徒刑。
施用第二級毒品者，處三年以下有期徒刑。
毒品危害防制條例第十八條：
查獲之毒品及專供製造或施用毒品之器具，不問屬於犯人與否，均沒收銷燬之。但合
於醫藥或研究之用者，得不予銷燬。
前項合於醫藥或研究用毒品或器具之管理辦法，由法務部會同行政院衛生署定之。


司法院資訊處製作；財團法人民間司法改革基金會備份。
